【裁判字號】    97,訴,127
【裁判日期】    970421
【裁判案由】    毒品危害防制條例
【裁判全文】
臺灣臺中地方法院宣示判決筆錄           97年度訴字第127號
公  訴  人  臺灣臺中地方法院檢察署檢察官
被      告  乙○○
                    國民
指定辯護人  本院公設辯護人甲○○
上列被告因違反毒品危害防制條例案件，經檢察官提起公訴（九
十六年度毒偵字第六一二一號），本院合議庭裁定由受命法官獨
任進行認罪協商程序後，於中華民國九十七年四月二十一日下午
五時，在本院第一法庭宣示判決，出席職員如下：
法官起立朗讀判決主文、犯罪事實要旨、處罰條文，及告以上訴
限制、期間並提出上訴狀之法院，且諭知記載其內容：
一、主  文：
    乙○○施用第一級毒品，處有期徒刑壹年；扣案之第一級毒
    品海洛因小包（合計淨重零點零肆公克，空包裝總重零點
    陸壹公克），均沒收銷燬之。又施用第二級毒品，處有期徒
    刑拾壹月；扣案之吸食器壹個沒收。應執行有期徒刑壹年玖
    月。扣案之第一級毒品海洛因小包（合計淨重零點零肆公
    克，空包裝總重零點陸壹公克），均沒收銷燬之；吸食器壹
    個沒收。
二、犯罪事實要旨：
    乙○○前於民國八十八年間，因施用毒品案件，經本院以八
    十八年度毒聲字第一三五○號裁定送觀察、勒戒後，認無繼
    續施用毒品之傾向，而由臺灣臺中地方法院檢察署檢察官以
    八十八年度偵字第五九八七號為不起訴處分確定；又於同年
    間，因施用毒品案件，經本院以八十八年度毒聲字第五八四
    ○號裁定送觀察、勒戒後，亦認無繼續施用毒品之傾向，再
    由同署檢察官以八十八年度毒偵字第一一九五號為不起訴處
    分確定；復於八十九年間，再因施用毒品案件，經本院以八
    十九年度毒聲字第六九七號裁定令入戒治處所施以強制戒治
    一年，期間曾經評定為合格而無繼續戒治必要，經本院以八
    十九年度毒聲字第三六三一號裁定停止戒治，所餘戒治期間
    付保護管束，惟乙○○於保護管束期間，再於八十九年間，
    又因施用毒品案件而違反保護管束應遵守事項情節重大，經
    本院以八十九年度毒聲字第五八五三號裁定撤銷停止戒治之
    處分，乙○○不服提起抗告後，經臺灣高等法院臺中分院以
    八十九年度毒抗字第八五○號裁定駁回抗告確定在案，乃自
    九十一年十二月十八日繼續執行強制戒治至九十二年七月二
    十九日期滿執行完畢，而於翌（三十）日釋放；乙○○前開
    二次施用毒品犯行，均由檢察官提起公訴，經臺灣高等法院
    臺中分院於八十九、九十年間分別判處有期徒刑九月、十月
    確定，惟因不合於定應執行刑之要件，而入監接續執行，於
    九十三年九月二十一日縮短刑期假釋出監。惟於假釋期間之
    (一)九十四年間，又因施用毒品案件，經本院判處有期徒刑七
    月確定；(二)於同年間，因妨害兵役案件，經本院判處有期徒
    刑三月確定；(三)另於九十五年間，因違反毒品危害防制條例
    案件，經本院分別判處有期徒刑八月、六月，並定應執行刑
    為有期徒刑一年一月確定；(二)、(三)部分，並經依檢察官聲請
    定應執行刑為有期徒刑一年三月確定在案，上開假釋因而撤
    銷，(二)、(三)所定應執行刑與(一)、殘刑部分接續執行，再於九
    十六年二月八日縮短刑期假釋出監。惟又於假釋期間之(四)九
    十六年間，因施用毒品案件，經本院判處有期徒刑八月確定
    ；嗣再依檢察官之聲請，適用中華民國九十六年罪犯減刑條
    例，就(一)、(二)、(三)、(四)部分，分別減為有期徒刑三月又十五
    日、一月又十五日、四月、三月、四月，並就(二)、(三)部分所
    減得之刑定應執行刑為有期徒刑七月又十五日；(五)復於九十
    六年間，因施用毒品案件，經本院分別判處有期徒刑十月、
    九月，並定應執行刑為有期徒刑一年六月確定，且因與(一)、
    (二)、(三)經減刑後之殘刑、(四)所減得之刑，接續執行（現正執
    行中，於本件不構成累犯）。詎乙○○猶不知戒絕，明知海
    洛因及甲基安非他命已分別列為毒品危害防制條例第二條第
    二項第一、二款所稱之第一、二級毒品，竟於強制戒治執行
    完畢釋放後五年內，分別基於施用第一級毒品海洛因及第二
    級毒品甲基安非他命之犯意，於向真實姓名年籍不詳之友人
    購得第一級毒品海洛因及第二級毒品甲基安非他命後，即於
    九十六年十月三十日下午一時許，在臺中縣外埔鄉○○路六
    六七巷一○○弄三號住處，以將第二級毒品甲基安非他命放
    置在吸食器內，然後以火燒烤其底部，使生白煙吸入體內之
    方法，施用第二級毒品甲基安非他命一次；又於同日晚上八
    時許，在上開住處，將第一級毒品海洛因粉末摻於香煙內，
    點燃香煙吸入體內之方式，施用第一級毒品海洛因一次。嗣
    於翌（三十一）日下午一時三十分許，在上開住處，為警持
    搜索票查獲，並扣得其所有之第一級毒品海洛因三小包（合
    計淨重零點零四公克，空包裝總重零點六一公克）、供其施
    用第二級毒品甲基安非他命所用之吸食器一個（另扣得與本
    案無關之第三級毒品愷他命一小包及白色粉末一小包），因
    而查悉上情。
三、處罰條文：
    毒品危害防制條例第十條第一項、第二項、第十八條第一項
    前段，刑法第十一條、第五十一條第五款、第三十八條第一
    項第二款。
四、協商判決除有刑事訴訟法第四百五十五條之四第一項第一款
    於本訊問程序終結前，被告撤銷協商合意或檢察官撤回協商
    聲請者；第二款被告協商之意思非出於自由意志者；第四款
    被告所犯之罪非第四百五十五條之二第一項所定得以協商判
    決者；第六款被告有其他較重之裁判上一罪之犯罪事實者；
    第七款法院認應諭知免刑或免訴、不受理者情形之一，及違
    反同條第二項「法院應於協商合意範圍內為判決；法院為協
    商判決所科之刑，以宣告緩刑或二年以下有期徒刑、拘役或
    罰金為限」之規定者外，不得上訴。
五、本件如有前述可得上訴情形，得自收受宣示判決筆錄送達之
    日起十日內，向本院提出上訴書狀（須附繕本），上訴於第
    二審法院。上訴書如未敘述理由，應於上訴期間屆滿後二十
    日內補提理由書於本院。
中    華    民    國    97    年     4    月    21    日
                    刑事第一庭  書記官  陳玉芬
                                法  官  郭妙俐
以上正本證明與原本無異。
                                書記官  陳玉芬
中    華    民    國    97    年     4    月    21    日
附錄本案論罪科刑法條全文
毒品危害防制條例第十條
施用第一級毒品者，處六月以上五年以下有期徒刑。
施用第二級毒品者，處三年以下有期徒刑。


司法院資訊處製作；財團法人民間司法改革基金會備份。
